臺灣臺中地方法院民事判決
                                     111年度中簡字第973號
原    告  黃永富 
被    告  李士萬  

上列當事人間請求給付票款事件，本院於民國111年5月18日言詞
辯論終結，判決如下：
    主      文
原告之訴駁回。
訴訟費用由原告負擔。
    事實及理由
一、原告主張：其持有訴外人富欣工程有限公司（註：同件支付
    命令之債務人）所簽發，均由被告背書，票面金額合計為新
    台幣（下同）73萬2000元之如附表所示支票2紙（下稱系爭
    支票），惟屆期於附表所示各該提示日經提示，竟遭以存款
    不足及拒絕往來戶等為由遭退票。爰依票據法律關係，提起
    本件訴訟。訴之聲明：被告應給付原告73萬2000元及自支付
    命令送達翌日起至清償日止，按週年利率5%計算之利息。
二、被告則以：系爭2紙支票之提示分別於民國110年2月17日及1
    02年3月2日，原告執票人對於背書人被告之追索權，已罹於
    時效而消滅。是本件原告之請求，自無理由等語為辯。答辯
    聲明：原告之訴駁回。
三、原告主張其持有訴外人富欣工程有限公司所簽發，均經被告
    背書之如附表所示之系爭支票2紙，然屆期經提示，均未獲
    兌現之事實，業據其提出支票及退票理由單影本各2份為證
    ，核與各該原本相符。並為被告所不爭執，自堪可認為真實
    。
四、按匯票、本票之執票人，對前手之追索權，自作成拒絕證書
    日起算，一年間不行使，因時效而消滅。支票之執票人，對
    前手之追索權，四個月間不行使，因時效而消滅。其免除作
    成拒絕證書者，匯票、本票自到期日起算；支票自提示日起
    算。票據法第22條第2項，定有明文。經查，原告係於分別
    於110年12月28日持如附表所示之系爭2紙支票向本院聲請對
    被告核發支付命令，惟觀諸被告所背書如附表所示之系爭2
    紙支票之提示日，係分別於110年2月17日、3月2日，迄至11
    0年12月28日訴訟繫屬之日止，皆顯已逾4個月之時效期間，
    而此期間內原告亦無對被告有何中斷時效之行為。是原告對
    於被告背書之如附表所示系爭2紙支票之追索權均已罹於時
    效而消滅，自堪認定。
五、次按，時效完成後，債務人得拒絕給付。民法第144條第1項
    ，定有明文。是消滅時效完成後，債務人自得拒絕債權人之
    請求。是被告以原告之追索權已罹於時效而消滅，為本件之
    拒絕給付之抗辯，洵屬適法，應予淮許。爰為判決如主第 1
    項所示。
六、至原告對於被告是否存有本於原因關係而得向被告主張之請
    求權，究與本件無涉，併予敘明。　　
七、據上論結，原告之訴為無理由，爰依民事訴訟法第78條，判
    決如主文。
中　　華　　民　　國　　111 　年　　5 　　月　　25　　日
                      臺灣臺中地方法院臺中簡易庭
                                  法  官  陳添喜
附表：
編號 發票人 背 書 人 發 票 日 提 示 日 票面金額(新台幣） 付 款 人 票據號碼 1 富欣工程有限公司 李士萬 110年2月12日 110年2月17日 34萬6000元 聯邦商業銀行民權分行 UA0000000 2 同上 同上 110年2月28日 110年3月2日 38萬6000元 華南商業銀行台中分行 QD0000000 
以上正本係照原本作成。
如不服本判決，應於送達後20日內，向本院提出上訴狀並表明上
訴理由，如於本判決宣示後送達前提起上訴者，應於判決送達後
20日內補提上訴理由書（須附繕本）。如委任律師提起上訴者，
應一併繳納上訴審裁判費。
中　　華　　民　　國　　111 　年　　5 　　月　　25　　日

                                  書記官  黃舜民